Jesús Re

FullStack Developer

💌 jesusre890@gmail.com 🤝 Portfolio ¡ Linkedin 🕥 Github 🔮 Argentina

Aug 2023

₽ Perfil

Soy Desarrollador FullStack con experiencia en tecnologias como React js, Redux, PostgreSQL, Node js, entre otros. Participé en diseños e implementaciónes enfocado en su mayor parte en el area de frontend. Me considero comunicativo, enfocado en los objetivos y trabajo en equipo como primera regla.

Skills

Javascript | React js | Redux | Node js | Express | Sequelize | PostgreSQL | Docker | Blockchain Tailwind | Git - Github | Trello | ClickUp

Proyectos

Casting App, Proyecto Grupal - Rol: Desarrollador Frontend ☑ Tecnologias: React js, Redux, Css, Bootstrap Javascript, Node js, Express, Sequelize, PostgreSQL

Pokemon App, SPA Api Pokemon - Rol: Desarrollador FullStack Jun 2023 Tecnologias: React is, Redux, Css, Javascript, Node is, Express, Sequelize, PostgreSQL

Coca-cola Shop, Ecommerce Jan 2023 Tecnologias: React js, Javascript, Tailwind, Css

Fo Cripto, Conversor de criptomonedas □ Aug 2022 Tecnologias: Javascript, HTML, Css

Jun 2022

Tecnologias: HTML, Sass, Bootstrap, Css

Educación

Apr 2023 - Aug 2023 FullStack Web Developer, Henry Bootcamp Jun 2022 - Jan 2023 Arquitecto, Facultad de Arquitectura, Planeamiento y Diseño - UNR Feb 2009 - Dec 2018

Experiencia laboral

Nov 2023 - present **DevOps,** Awag ONGD Programa TEDI (Technology Enhancement, Development, and Innovation) Argentina Desarrollador FullStack, Andromeda 🖸 Oct 2023 - Nov 2023 Pasantía donde se desarrollo de una aplicación Web3 de transferencia de energía Argentina eléctrica por medio de tokens utilizando la blockchain de Algorand. **Jefe de obra,** Rinaldi Construcciones S.A. □ 2021 - 2023

Responsable del avance correcto de obras con equipos de trabajo a cargo. Rosario, Argentina Analisis y ejecucion de presupuestos de todos los contratistas.

Planificación general de una obra y en particular de cada rubro.

Jefe de obra, On Construcciones SRL 2016 - 2021 Responsable del avance correcto de obras con equipos de trabajo a cargo. Rosario, Argentina Ejecucion de presupuestos junto a equipo de oficina

Ayudante de catedra, Facultad de Arquitectura - UNR 2017 - 2018 Asistencia a consultas de alumnos, apoyo al docente en actividades practicas y quia Rosario, Argentina de estudiantes en trabajos grupales.